臺灣屏東地方法院刑事判決　　　　　　　　　　　　　九十一年度易字第一五號
　　公　訴　人　臺灣屏東地方法院檢察署檢察官
　　被　　　告　乙○○
右被告因家庭暴力之傷害案件，經檢察官提起公訴（九十年度偵字第七八八四號），
本院判決如左：
     主  文
乙○○，無罪。
     理  由
一、公訴意旨略以：乙○○於民國九十年十月十六日十四時許，因不滿其母甲○○○
    至其屏東市○○路三百七十七之二號其住處向其催討新台幣三百五十萬元之債務
    ，而在其住處二樓毆打甲○○○，並將甲○○○推倒，致甲○○○受有左大腿瘀
    挫傷、右股瘀傷之傷害。因認乙○○涉犯刑法第二百七十七條第一項之普通傷害
    罪。
二、公訴意旨認被告乙○○涉犯上開犯行，無非以告訴人甲○○○之指訴及所提之屏
    東醫院驗傷單，並參諸告訴人與被告係母女關係，應無攀誣之理等，資為論據。
    惟按犯罪事實，應依證據認定之，無證據不得推定其犯罪事實。不能證明被告犯
    罪者，應諭知無罪之判決。刑事訴訟法第一百五十四條、第三百零一條第一項分
    別定有明文。又按告訴人之告訴，係以使被告受刑事訴追為目的，是其陳述是否
    與事實相符，仍應調查其他證據以資審認。又按告訴人之告訴，係以使被告受刑
    事訴追為目的，是其陳述是否與事實相符，仍應調查其他證據以資審認。又被害
    人之陳述如無瑕疵，且就其他方面調查又與事實相符，固足採為科刑之基礎，倘
    其陳述尚有瑕疵，則在未究明前，遽採為論罪科刑之根據，即難認為適法。最高
    法院五十二年台上字第一三○○號判例、八十三年台上字第九八九號判決，可資
    參照。
三、被告乙○○於審理期間，經合法傳喚，無正理由不到庭，惟依其先前所為之陳述
    ，則堅詞否認公訴意旨所指之犯行，辯稱：我媽媽當天來向我要生活費，我說過
    二天再給她，然後我就下樓，我媽媽跟在我後面下樓梯，我上廁所出來後就沒看
    到她，我沒有打我媽媽，也沒有推她，我媽媽回家後經過好幾天才去驗傷，她身
    上傷哪裡來的，我不清楚等語。經查：
  (一)本件告訴人甲○○○固指訴於九十年十月十六日遭被告乙○○毆打，並提出驗傷
    診斷書為憑，惟由告訴人提出之驗傷診斷書，可知告訴人至屏東醫院驗傷之時間
    為九十年十月二十二日，距告訴人指訴案發之日，中間間隔六日之遙，則驗傷診
    斷書上載告訴人所受之傷害，是否確為被告所造成，非無疑義。再就案發當日如
    何遭被告毆打，告訴人於偵訊時先稱「 (她在何處打妳？)在她家二樓樓梯那裡
    ，將我推下樓梯，沒有摔到一樓，只摔了幾階之樓梯」，嗣於本院審理中又改稱
    「那天我去跟被告要錢，她跟我說沒錢，被告推我胸前，我往後跌倒，她推我之
    地方就在她們家二樓房間外面，我跌倒之地方也是在二樓」，前後所指俱不相符
    ，已難遽為採信。
  (二)另由本院依告訴人於偵訊時及審理中所供「 (何人把妳送醫？)我自己叫計程車
    到醫院，該計程車是我坐去我女兒家的，我叫他在外面等我，我摔倒後該計程車
    就送我到醫院」、「 (當天是否這位司機載妳到醫院？是否知道妳受傷？)是的
    ，我有告訴那位司機說我被我女兒打傷」云云，傳訊案發當日開車搭載告訴人前
    往被告家之證人丙○○，據證人所證「 (是否認識被告乙○○？)認識，因為她
    媽媽常常叫我之車，叫我載她去乙○○之家？」、「 (有無載過告訴人甲○○○
    去醫院驗過傷？)沒有，但我有載她去醫院看過病」、「 (有無從乙○○家中載
    告訴人甲○○○去屏東醫院驗過傷？)沒有，我只有載她去看過病，並沒有載她
    去驗過傷」、「 (你載告訴人甲○○○到乙○○家中時，有無聽告訴人甲○○○
    說乙○○打她，而要求你載她去驗傷？)我載告訴人甲○○○出門已經四年了，
    我印象中沒有載她驗傷過」等語，足徵告訴人指訴受傷當日證人曾送其至醫院驗
    傷云云，與事實均不相符。
  (三)綜上所述，本件公訴人所訴之犯罪事實，僅有告訴人片面之指訴，並無其他證據
    足資參佐，且告訴人之指訴又有諸多瑕疵，揆諸前揭說明，依法應為被告無罪之
    諭知。
四、被告經合法傳喚，無正當理由不到庭，爰不待其陳述，逕行判決。
據上論斷，應依刑事訴訟法第三百零一條第一項、第三百零六條，判決如主文。
本案經檢察官顏珮珊到庭執行職務
中      華      民      國      九十一      年      十    月    十八    日
                                      臺灣屏東地方法院刑事第一庭
                                          法  官  包梅真
右正本證明與原本無異。
如不服本判決應於收受本判決送達後十日內向本院提出上訴書狀，其未敘述上訴理由
者，並得於提起上訴後十日內向本院補提理由書狀（均須按他造當事人之人數附繕本
 ）「切勿逕送上級法院」
                                          書記官  蔡進吉
中      華      民      國      九十一      年      十    月  二十一    日
